Minutes et répertoires du notaire Jean-Baptiste BECHEFER, 11 mai 1827 - 21 juillet 1832 (étude XXXIV)
Archives nationales
- Répertoires de Jean-Baptiste BECHEFER, 14 mai 1824 - 20 juillet 1832; MC/RE/XXXIV/13 - MC/RE/XXXIV/14
  - Répertoire. 1827, 17 novembre - 1832, 20 juillet, 17 novembre 1827 - 20 juillet 1832; MC/RE/XXXIV/14
    - Inventaire après décès: Leprince, Aimé-Parfait. Entrepreneur de relais. Neuve-Saint-Augustin (rue), n° 19., 24 juin 1831
      inventaire après décès; Neuve-Saint-Augustin (rue); Leprince, Aimé-Parfait; chef d'entreprise
    - Inventaire après décès: Combe, Antoinette-Marie-Sophie. Dumas, Pierre-Antoine (épouse). Négociant. Bourdonnais (rue des), n° 12., 12 juillet 1831
      inventaire après décès; Bourdonnais (rue des); Combe, Antoinette-Marie-Sophie; Dumas, Pierre-Antoine; négociant
    - Inventaire après décès: Barbe, Pierre. Sellier harnacheur. Richer (rue), n° 19., 8 août 1831
      inventaire après décès; Richer (rue); Barbe, Pierre; sellier
    - Inventaire après décès: Barre, Paul-Alphonse. Docteur en médecine. Lune (rue de la), n° 31., 20 septembre 1831
      inventaire après décès; Lune (rue de la); Barre, Paul-Alphonse; médecin
    - Inventaire après décès: Seigneury, Henriette-Virginie. Niquet, Pierre-Marie (épouse). Gantier (commis). Faubourg-Saint-Denis (rue du), n° 19., 24 septembre 1831
      inventaire après décès; Faubourg-Saint-Denis (rue du); Seigneury, Henriette-Virginie; Niquet, Pierre-Marie; maroquinier
    - Inventaire après décès: Lelarge, Charles-Pierre. Aiguillerie (rue de l'), n° 20., 28 septembre 1831
      inventaire après décès; Aiguillerie (rue de l'); Lelarge, Charles-Pierre
    - Inventaire après décès: Verneaux, Philippe-Bernard. Lune (rue de la), n° 20., 17 octobre 1831
      inventaire après décès; Lune (rue de la); Verneaux, Philippe-Bernard
    - Inventaire après décès: Pech, Marie-Catherine. Lamolere, Christophe-Pierre-Sylvain (veuve). Les Essarts-Les-Sézanne (Marne), La Godine., 22 octobre 1831
      inventaire après décès; Les Essarts-lès-Sézanne (Marne); Pech, Marie-Catherine; Lamolere, Christophe-Pierre-Sylvain
    - Inventaire après décès: Blouet, Jean. Concierge du tribunal de commerce. Bourse (place de la), palais., 14 décembre 1831
      inventaire après décès; Bourse (place de la); Blouet, Jean; concierge
    - Inventaire après décès: Camus, Joseph. Cylindreur. Ouest (rue de l'), n° 16., 20 décembre 1831
      inventaire après décès; Ouest (rue de l'); Camus, Joseph
    - Inventaire après décès: Denise, Marie-Gabrielle. Lionnet, Lazare (épouse). Tonnelier. Tirechappe (rue), n° 6., 20 janvier 1832
      inventaire après décès; Tirechappe (rue); Denise, Marie-Gabrielle; Lionnet, Lazare; tonnelier
    - Inventaire après décès: Hugot, Anne. Chefdeville, Jacques (épouse). Fruitier (marchand). Grange-Batelière (rue), n° 23., 9 février 1832
      inventaire après décès; Grange-Batelière (rue de la); Hugot, Anne; Chefdeville, Jacques; commerçant
    - Inventaire après décès: Poulliaude, Jean-Pierre. Rentier. Gravilliers (rue des), n° 10., 15 mars 1832
      inventaire après décès; Gravilliers (rue des); Poulliaude, Jean-Pierre
    - Inventaire après décès: Rolland, Jean-Pierre. Tableaux (ancien marchand de). Ecole (quai de l'), n° 16., 27 avril 1832
      29 juillet 1828, vente par Louis Lécuyer, entrepreneur de voitures, à Arcueil, à Jean-Pierre Rolland, marchand de tableaux et bronzes, rue Saint Honoré, n° 345, de trois voitures et de quatre chevaux, RE/L/15.
      inventaire après décès; acte de vente; Arcueil (Val-de-Marne); Ecole (quai de l'); Rolland, Jean-Pierre; Lécuyer, Louis; Rolland, Jean-Pierre; forgeron; commerçant; transporteur de marchandises
    - Inventaire après décès: Belleteste, Louis-Charles-Antoine. Ivoire (marchand d'). Vivienne (rue), n° 31, Bourse (place de la)., 8 mai 1832
      inventaire après décès; Bourse (place de la); Vivienne (rue); Belleteste, Louis-Charles-Antoine; commerçant
    - Inventaire après décès: Regnier de Guerchy, Antoine-Frédéric-Louis de. Contrôleur des bâtiments de hôtel des invalides. Invalides (hôtel des)., 26 mai 1832
      inventaire après décès; Invalides (hôtel des); Regnier de Guerchy, Antoine-Frédéric-Louis de; contrôleur général des bâtiments (Ancien Régime)
    - Inventaire après décès: Dagand, Anne-Thérèse. Saint-Paul (rue), n° 41., 26 mai 1832
      inventaire après décès; Saint-Paul (rue); Dagand, Anne-Thérèse
    - Inventaire après décès de Hubert Hippolyte de Senges. Charbons (marchand de). Grande-Friperie (rue de la), n° 8., 12 juin 1832
      inventaire après décès; Grande-Friperie (rue de la); Senges, Hubert-Hippolyte de; charbonnier
    - Inventaire après décès: Baron, Thérèse-Françoise. Religieuse (ancienne). Canettes (rue des), n° 18., 12 juin 1832
      inventaire après décès; Canettes (rue des); Baron, Thérèse-Françoise; religieux
    - Inventaire après décès de Antoine-François Ramey comte de Jugny. Lieutenant colonel. Saint-Just-en-Chevalet (Loire)., 20 juin 1832
      inventaire après décès; Saint-Just-en-Chevalet (Loire); Ramey de Jugny, Antoine-François (comte)
    - Inventaire après décès: Dubois, Jacques-Antoine. Chaudronnier. Marché-Neuf (rue du), n° 28., 23 juin 1832
      inventaire après décès; Marché-Neuf (rue du); Dubois, Jacques-Antoine; forgeron
    - Inventaire après décès: Ely, Elisha-Mills. Picpus (rue de), n° 78., 30 juin 1832
      inventaire après décès; Picpus (rue de); Ely, Elisha-Mills
    - Inventaire après décès: Chenie, Marie-Pierre. Salpétrière (La)., 9 juillet 1832
      inventaire après décès; Pitié-Salpêtrière (hôpital de la); Chenie, Marie-Pierre
    - Inventaire après décès: Daubin, Nicolas-Charles. Fruitier. Ferronnerie (rue de la), n° 13., 13 juillet 1832
      inventaire après décès; Ferronnerie (rue de la); Daubin, Nicolas-Charles; commerçant